

# Langues

Français (Langue maternelle)
Anglais 800 équivalent TOEIC

# Compétences

### Développement

Je maitrise les bases de Unity et maîtrise divers languages de programmations. Parmis lesquels javascript (Angular et React), C, C++, C#, Python, HTML/CSS et quelques autres.

J'utilise régulièrement GIT et sais utiliser Linux et Windows. J'ai également utilisé GitLab, GitHub, Trello, Jira dans un contexte professionnel.

#### Design et 3D

J'ai des bases dans divers logiciels de design comme Procreate, Photoshop, Illustrator, Adobe XD, Figma, After Effect. J'ai appris les bases de Blender en autodidacte et me forme sur 3DS max.

06 65 19 81 96 delaban.malvy@gmail.com



Game developer junior

# Malvy DELABAN

Diplômée d'EPITECH (équivalent ingénieur) en développement logiciel, j'aimerais appliquer mes connaissances dans un domaine qui me passionne : le jeu vidéo.

C'est pourquoi, je me suis lancée dans l'aventure **ETPA Toulouse**, école créative en 4 ans en section jeu vidéo.

Pour appliquer mes connaissances et surtout en acquérir de nouvelles, je suis disponible pour mettre à votre disposition mes compétences lors d'un stage au sein de votre équipe en tant que game développeuse et / ou assistante cheffe de projet.

## **Formations**

ETPA Toulouse - Jeu vidéo

Game development et Game Design

Epitech IT

« L'école de l'expertise informatique »

« L'école de l'expertise informatique l' Travail d'équipe et gestion de projet

Baccalauréat 2017

Filière STI2D informatique avec mention Bien

# **Expériences**

Autodicar Depuis 2019
Design Executive Officer et développeuse

Zelin 2019 - 2020

Développeuse et designeuse

BDE Epitech Toulouse 2019 - 2020

Graphiste et chargée de communication

IGE+XA0 2018

Développeuse

Autres expériences 2017 - 2021

Entrée au Starter de la Mélée d'Autodicar Création de deux logos pour des entreprises Hackathon avec l'Ena Google Hash Code 2018

## Centres d'intérêt

Secrétaire à l'association du Bureau Des Eleves de l'ETPA et actuelle déléguée de classe.

Jeux vidéos : consommation régulière de jeux indépendants et tests réguliers des dernières sorties.

Ammatrice de jeux de sociétés.